【裁判字號】    99,易,3332
【裁判日期】    991124
【裁判案由】    賭博
【裁判全文】
臺灣臺中地方法院刑事判決              99年度易字第3332號
公  訴  人  臺灣臺中地方法院檢察署檢察官
被      告  張燕萍
            黃惠敏
            李明儀
            廖彗丞
            陳羿婷
            劉秋欣
            張紜禎
上七人共同
選任辯護人  何孟育  律師
上列被告等因賭博案件，經檢察官提起公訴（99年度偵字第1391
0 、14104 號）後，聲請改依協商程序而為判決，本院裁定進行
認罪協商程序，判決如下：
    主      文
張燕萍共同意圖營利，聚眾賭博，處有期徒刑伍月，如易科罰金
，以新臺幣壹仟元折算壹日。扣案如附表一編號01至36號及附表
二編號01至22號所示之物，均沒收。
黃惠敏共同意圖營利，聚眾賭博，處有期徒刑月，如易科罰金
，以新臺幣壹仟元折算壹日。扣案如附表一編號01至36號及附表
二編號01至22號所示之物，均沒收。
李明儀共同意圖營利，聚眾賭博，處有期徒刑月，如易科罰金
，以新臺幣壹仟元折算壹日。扣案如附表一編號01至36號及附表
二編號01至22號所示之物，均沒收。
廖彗丞共同意圖營利，聚眾賭博，處有期徒刑月，如易科罰金
，以新臺幣壹仟元折算壹日。扣案如附表一編號01至36號及附表
二編號01至22號所示之物，均沒收。
陳羿婷共同意圖營利，聚眾賭博，處有期徒刑月，如易科罰金
，以新臺幣壹仟元折算壹日。扣案如附表一編號01至36號及附表
二編號01至22號所示之物，均沒收。
劉秋欣共同意圖營利，聚眾賭博，處有期徒刑肆月，如易科罰金
，以新臺幣壹仟元折算壹日。扣案如附表一編號01至36號及附表
二編號01至22號所示之物，均沒收。
張紜禎共同意圖營利，聚眾賭博，處有期徒刑貳月，如易科罰金
，以新臺幣壹仟元折算壹日。緩刑貳年，並應於民國玖拾玖年拾
壹月拾柒日前向國庫支付新臺幣伍萬元。扣案如附表一編號01至
36號及附表二編號01至22號所示之物，均沒收。
    事實及理由
一、張燕萍、黃惠敏（綽號「AMY 」）、李明儀、廖彗丞（綽號
    「可樂」）、陳羿婷、劉秋欣、張紜禎及姓名、年籍不詳，
    綽號「陳大哥」之成年男子，基於意圖營利聚眾賭博、供給
    賭博場所及反覆在公眾得出入之場所賭博之犯意聯絡，由「
    陳大哥」先以他人名義承租位在臺中市○○區○○路二段31
    9 號10樓之8 、14樓之8 等房屋作為電腦機房，再於不詳時
    間起至民國99年6 月9 日止，以機器手臂賭博機臺利用電腦
    程式運行該賭博機具代替人工發牌，以此模擬百家樂實況賭
    博，並利用公眾得連結、出入之網站作為虛擬之賭博場所，
    聚集不特定多數人登入網路頁面下注對賭，「陳大哥」並以
    每月新臺幣（下同）2 萬2000元代價，分別自99年4 月初起
    僱用張燕萍；99年4 月中旬起僱用黃惠敏；99年6 月1 日起
    僱用李明儀；99年5 月底起僱用廖彗丞；99年4 月前某日起
    僱用陳羿婷；99年5 月中旬起僱用劉秋欣；99年6 月初起僱
    用張紜禎等人，在上開2 址機房，以每日輪班方式（張燕萍
    、李明儀及劉秋欣上班時間為每日8 時許起至16時許止；黃
    惠敏、廖彗丞、陳羿婷及張紜禎上班時間為每日0 時許起至
    8 時許止），負責監看該機器手臂賭博機臺，並以人工裝填
    撲克牌、洗牌等工作。嗣於99年6 月9 日8 時、8 時42分許
    ，為警持搜索票分別在臺中市○○區○○路二段319 號14樓
    之8 、10樓之8 搜索，當場查獲張燕萍、黃惠敏、李明儀、
    廖彗丞、陳羿婷、劉秋欣及張紜禎，並在臺中市○○區○○
    路二段319 號10樓之8 扣得如附表一所示等物；在臺中市○
    ○區○○路二段319 號14樓之8 扣得如附表二所示等物。
二、證據：(一)證人林憲鋒於警詢及偵查中之證述。(二)現場搜證光
    碟及擷取畫面15張、被告張燕萍持用之門號0000000000號行
    動電話通訊監察譯文、現場照片9 張、現場圖及臺中市警察
    局刑事警察大隊扣押物品目錄表。(三)扣案如附表一、二所示
    等物。(四)被告張燕萍、黃惠敏、李明儀、廖彗丞、陳羿婷、
    劉秋欣及張紜禎於本院審理中之自白。
三、本件經檢察官與被告於審判外達成協商之合意，且被告等均
    已認罪，其合意內容為：被告張燕萍願受科刑範圍為有期徒
    刑5 月，如易科罰金，以1000元折算1 日；被告黃惠敏、李
    明儀、廖彗丞及陳羿婷等願受科刑範圍各為有期徒刑3 月，
    如易科罰金，各以1000元折算1 日；被告劉秋欣願受科刑範
    圍為有期徒刑4 月，如易科罰金，以1000元折算1 日；被告
    張紜禎願受科刑範圍為有期徒刑2 月，如易科罰金，以1000
    元折算1 日，緩刑2 年，並應於99年11月17日前向國庫支付
    5 萬元。經查，上開協商合意並無刑事訴訟法第455 條之4
    第1項 所列情形之一，檢察官聲請改依協商程序而為判決，
    本院爰不經言詞辯論，於協商合意範圍內為協商判決，合予
    敘明。
四、附記事項：被告張紜禎已於99年11月11日向國庫支付5 萬元
    ，有國庫機關專戶存款收款書在卷。爰依刑事訴訟法第455
    條之4 第3 項規定，記載於協商判決書，併此說明。
五、依刑事訴訟法第455 條之2 第1 項、第455 條之4 第2 項、
    第455 條之8 、第454 條第1 項，刑法第28條、第266 條第
    1 項前段、第2 項、第268 條、第55條、第41條第1 項前段
    、第74條第1 項第1 款、第2 項第4 款、第38條第1 項第2
    款，刑法施行法第1 條之1 ，判決如主文。
六、協商判決除有刑事訴訟法第455 條之4 第1 項第1 款於本訊
    問程序終結前，被告撤銷協商合意或檢察官撤回協商聲請者
    ；第2 款被告協商之意思非出於自由意志者；第4 款被告所
    犯之罪非第455 條之2 第1 項所定得以協商判決者；第6 款
    被告有其他較重之裁判上一罪之犯罪事實者；第7 款法院認
    應諭知免刑或免訴、不受理者情形之一，及違反同條第2 項
    「法院應於協商合意範圍內為判決；法院為協商判決所科之
    刑，以宣告緩刑或二年以下有期徒刑、拘役或罰金為限」之
    規定者外，不得上訴。
七、如有上開可得上訴情形，應於收受判決送達後10日內向本院
    提出上訴書狀（應敘述具體理由並附繕本）。上訴書狀如未
    敘述理由，應於上訴期間屆滿後20日內補提理由書於本院。
中    華    民    國    99    年    11    月    24    日
                  刑事第九庭  法  官  柯志民
以上正本證明與原本無異。
                              書記官  鄭晉發
中    華    民    國    99    年    11    月    24    日
附表一：在臺中市○○區○○路二段319 號10樓之8 號扣得之物
        品（見偵卷(一)第20至25頁）
┌──┬────┬───────────────┬──┐
│編號│查獲房間│      物   品    名    稱     │數量│
├──┼────┼───────────────┼──┤
│ 01 │A客廳   │電腦主機                      │2臺 │
├──┤        ├───────────────┼──┤
│ 02 │        │路由器                        │1臺 │
├──┤        ├───────────────┼──┤
│ 03 │        │空壓機                        │1臺 │
├──┤        ├───────────────┼──┤
│ 04 │        │監視器鏡頭                    │1支 │
├──┤        ├───────────────┼──┤
│ 05 │        │員工考勤卡                    │1疊 │
├──┼────┼───────────────┼──┤
│ 06 │B房間   │電腦主機                      │4臺 │
├──┤        ├───────────────┼──┤
│ 07 │        │機械手臂主機                  │1臺 │
├──┤        ├───────────────┼──┤
│ 08 │        │電腦螢幕                      │6臺 │
├──┤        ├───────────────┼──┤
│ 09 │        │機械手臂                      │1臺 │
├──┤        ├───────────────┼──┤
│ 10 │        │空氣壓縮機                    │2臺 │
├──┤        ├───────────────┼──┤
│ 11 │        │控制盒                        │1臺 │
├──┤        ├───────────────┼──┤
│ 12 │        │數據機                        │3臺 │
├──┤        ├───────────────┼──┤
│ 13 │        │視訊鏡頭                      │1臺 │
├──┤        ├───────────────┼──┤
│ 14 │        │發牌盒                        │1臺 │
├──┤        ├───────────────┼──┤
│ 15 │        │洗牌機                        │1臺 │
├──┤        ├───────────────┼──┤
│ 16 │        │監視器                        │1臺 │
├──┤        ├───────────────┼──┤
│ 17 │        │隨身碟                        │1個 │
├──┤        ├───────────────┼──┤
│ 18 │        │撲克牌                        │4盒 │
├──┼────┼───────────────┼──┤
│ 19 │C房間   │電腦主機                      │2臺 │
├──┤        ├───────────────┼──┤
│ 20 │        │機械手臂主機                  │1臺 │
├──┤        ├───────────────┼──┤
│ 21 │        │電腦螢幕                      │2臺 │
├──┤        ├───────────────┼──┤
│ 22 │        │機械手臂                      │1臺 │
├──┤        ├───────────────┼──┤
│ 23 │        │空氣壓縮機                    │2臺 │
├──┤        ├───────────────┼──┤
│ 24 │        │控制盒                        │1臺 │
├──┤        ├───────────────┼──┤
│ 25 │        │數據機                        │2臺 │
├──┤        ├───────────────┼──┤
│ 26 │        │視訊鏡頭                      │2臺 │
├──┤        ├───────────────┼──┤
│ 27 │        │發牌盒                        │1臺 │
├──┤        ├───────────────┼──┤
│ 28 │        │洗牌機                        │1臺 │
├──┤        ├───────────────┼──┤
│ 29 │        │監視器                        │2臺 │
├──┤        ├───────────────┼──┤
│ 30 │        │撲克牌                        │4盒 │
├──┼────┼───────────────┼──┤
│ 31 │D房間   │打卡鐘                        │1臺 │
├──┤        ├───────────────┼──┤
│ 32 │        │路由器                        │1臺 │
├──┤        ├───────────────┼──┤
│ 33 │        │空壓機                        │4臺 │
├──┤        ├───────────────┼──┤
│ 34 │        │撲克牌                        │4箱 │
├──┤        ├───────────────┼──┤
│ 35 │        │空白考勤卡                    │1疊 │
├──┤        ├───────────────┼──┤
│ 36 │        │裝牌盒（空）                  │1箱 │
├──┼────┼───────────────┼──┤
│ 37 │        │張燕萍所有MOTOROLA廠牌行動電話│1支 │
│    │        │（內含門號0000000000號SIM 卡1 │    │
│    │        │張）                          │    │
├──┼────┼───────────────┼──┤
│ 38 │        │張燕萍所有PIERRE CARDIN 廠牌行│1支 │
│    │        │動電話（內含門號0000000000號SI│    │
│    │        │M 卡1 張）                    │    │
├──┼────┼───────────────┼──┤
│ 39 │        │廖彗丞所有NOKIA 廠牌行動電話（│1支 │
│    │        │內含門號0000000000號SIM 卡1 張│    │
│    │        │）                            │    │
├──┼────┼───────────────┼──┤
│ 40 │        │廖彗丞所有SONY ERICSSON 廠牌行│1支 │
│    │        │動電話（內含門號0000000000號SI│    │
│    │        │M 卡1 張）                    │    │
├──┼────┼───────────────┼──┤
│ 41 │        │李明儀所有SONY ERICSSON 廠牌行│1支 │
│    │        │動電話（內含門號0000000000號SI│    │
│    │        │M 卡1 張）                    │    │
├──┼────┼───────────────┼──┤
│ 42 │        │黃惠敏所有NOKIA 廠牌行動電話（│1支 │
│    │        │內含門號0000000000號SIM 卡1 張│    │
│    │        │）                            │    │
├──┼────┼───────────────┼──┤
│ 43 │        │黃惠敏所有NOKIA 廠牌行動電話（│1支 │
│    │        │未含SIM 卡）                  │    │
└──┴────┴───────────────┴──┘
附表二：在臺中市○○區○○路二段319 號14樓之8 號扣得之物
        品（見偵卷(二)第30、31、33頁）
┌──┬────┬───────────────┬──┐
│編號│查獲房間│     物    品    名    稱     │數量│
├──┼────┼───────────────┼──┤
│ 01 │編號A5-1│電腦主機                      │6臺 │
├──┤房間    ├───────────────┼──┤
│ 02 │        │電腦螢幕                      │15臺│
├──┤        ├───────────────┼──┤
│ 03 │        │數據機                        │2臺 │
├──┤        ├───────────────┼──┤
│ 04 │        │電腦鍵盤                      │4個 │
├──┼────┼───────────────┼──┤
│ 05 │編號A5-2│電腦主機                      │3臺 │
├──┤房間    ├───────────────┼──┤
│ 06 │        │電腦螢幕                      │2臺 │
├──┤        ├───────────────┼──┤
│ 07 │        │電腦鍵盤                      │1個 │
├──┤        ├───────────────┼──┤
│ 08 │        │數據機                        │1臺 │
├──┤        ├───────────────┼──┤
│ 09 │        │空氣壓縮機                    │2臺 │
├──┤        ├───────────────┼──┤
│ 10 │        │機械手臂                      │1臺 │
├──┤        ├───────────────┼──┤
│ 11 │        │攝影鏡頭                      │2臺 │
├──┼────┼───────────────┼──┤
│ 12 │編號A5-3│電腦主機                      │5臺 │
├──┤房間    ├───────────────┼──┤
│ 13 │        │電腦螢幕                      │6臺 │
├──┤        ├───────────────┼──┤
│ 14 │        │機械手臂                      │1臺 │
├──┤        ├───────────────┼──┤
│ 15 │        │攝影鏡頭                      │1臺 │
├──┤        ├───────────────┼──┤
│ 16 │        │空氣壓縮機                    │3臺 │
├──┼────┼───────────────┼──┤
│ 17 │編號A5-4│電腦主機                      │2臺 │
├──┤房間    ├───────────────┼──┤
│ 18 │        │電腦螢幕                      │1臺 │
├──┤        ├───────────────┼──┤
│ 19 │        │電腦鍵盤                      │1個 │
├──┤        ├───────────────┼──┤
│ 20 │        │數據機                        │4臺 │
├──┤        ├───────────────┼──┤
│ 21 │        │撲克牌                        │37箱│
├──┤        ├───────────────┼──┤
│ 22 │        │讀牌機                        │1臺 │
├──┼────┼───────────────┼──┤
│ 23 │        │陳羿婷所有SONY ERICSSON 廠牌行│1支 │
│    │        │動電話（內含門號0000000000號SI│    │
│    │        │M 卡1 張）                    │    │
├──┼────┼───────────────┼──┤
│ 24 │        │劉秋欣所有SONY ERICSSON 廠牌行│1支 │
│    │        │動電話（內含門號0000000000號SI│    │
│    │        │M 卡1 張）                    │    │
├──┼────┼───────────────┼──┤
│ 25 │        │張紜禎所有SAMSUNG 廠牌行動電話│1支 │
│    │        │（內含門號0000000000 號SIM 卡1│    │
│    │        │張）                          │    │
├──┼────┼───────────────┼──┤
│ 26 │        │張燕萍所有NOKIA 廠牌行動電話（│1支 │
│    │        │內含門號0000000000號SIM 卡1 張│    │
│    │        │）                            │    │
└──┴────┴───────────────┴──┘
附錄本案論罪科刑法條全文：
刑法第266條
在公共場所或公眾得出入之場所賭博財物者，處一千元以下罰金
。但以供人暫時娛樂之物為賭者，不在此限。
當場賭博之器具與在賭檯或兌換籌碼處之財物，不問屬於犯人與
否，沒收之。
刑法第268條
意圖營利，供給賭博場所或聚眾賭博者，處三年以下有期徒刑，
得併科三千元以下罰金。

司法院資訊處製作；財團法人民間司法改革基金會備份。
